* BUF_X2 — LVS ソースネットリスト
* scripts/char/mkcellspice.py が生成。手で編集しないこと。
*
* 出どころ: **論理式から組み立てた**（レイアウトを見ていない）。
*   Y = A
*   CMOS の直列/並列構造は論理式から一意に決まるので、これは独立なソース。
*   レイアウト抽出とグラフ同型であることを確認済み (6Tr)。
*   -> この .spice に対する LVS が通れば「レイアウト = 意図した論理」と言える。
*
* TR-1um (IP62)  W(P)=10.2u / W(N)=3.4u / L=1.0u
*
.subckt BUF_X2 A Y vdd gnd
MP0 n1 A vdd vdd PMOS W=10.2u L=1.0u
MN0 n1 A gnd gnd NMOS W=3.4u L=1.0u
MP1 Y n1 vdd vdd PMOS W=10.2u L=1.0u
MN1 Y n1 gnd gnd NMOS W=3.4u L=1.0u
MP2 Y n1 vdd vdd PMOS W=10.2u L=1.0u
MN2 Y n1 gnd gnd NMOS W=3.4u L=1.0u
.ends BUF_X2
